【裁判字號】    89,易,259
【裁判日期】    890229
【裁判案由】    傷害
【裁判全文】
臺灣屏東地方法院刑事判決                          八十九年度易字第二五九號
    公  訴  人  臺灣屏東地方法院檢察署檢察官
    被      告  甲○○
右列被告因傷害案件，經檢察官提起公訴（八十九年度偵字第三八三號），本院判決
如左︰
    主  文
甲○○傷害人之身體，處拘役貳拾日，如易科罰金，以佰元折算壹日。
    事  實
一、甲○○與乙○○原為夫妻，惟已於民國八十七年六月十日離婚，雙方所生之子則
    歸由甲○○監護，乙○○於八十八年十二月二十八日早上拿其子之衣服至甲○○
    住處交予甲○○之父，然後順道至其子就讀之屏東縣潮州鎮潮昇國小探視其子，
    甲○○得知此事後，認為乙○○干擾其生活，遂持上開衣服要還給乙○○，於同
    日上午九時二十分，在屏東縣潮州鎮○○里○○路潮昇國小旁，甲○○找到乙○
    ○，二人因此發生爭執，詎甲○○竟基於傷害之意思，以手抓住乙○○頭髮，並
    以另一隻手搥打乙○○頭、臉部，致乙○○受有右頰紅腫三Ｘ三公分、右耳腫紅
    三Ｘ二公分等傷害。
二、案經乙○○訴由屏東縣警察局潮州分局報請台灣屏東地方法院檢察署檢察官偵查
    起訴。
    理  由
一、訊據被告甲○○矢口否認上情，辯稱：伊只與告訴人乙○○拉扯，伊只有將告訴
    人乙○○撥開，並未打告訴人乙○○，且告訴人乙○○有自戕之記錄，其身上之
    傷痕非無可能係自己造成的云云。
二、然查，被告甲○○如何於上開時地出手毆打告訴人乙○○成傷之事實，業據告訴
    人乙○○於警偵訊及本院審理指訴甚詳，並有其提出之診斷證明書一紙及告訴人
    所拍其受傷之相片二張在卷可稽，告訴人指訴之情節與其傷勢亦相符合，其所言
    應可採信，至告訴人乙○○前雖有自戕之行為，但本件被告確有與告訴人爭執拉
    扯之情形，且依診斷證明書記載之日期亦為八十八年十二月二十八日等情，可見
    告訴人乙○○事發後立即前驗傷，因此，告訴人乙○○之傷勢顯係當日在拉扯中
    ，遭被告甲○○毆打所致無訛，被告上開辯解，均為圖卸之詞，不足採信，事證
    明確，其犯行應堪認定。
三、核被告甲○○所為，係犯刑法第二百七十七條第一項之普通傷害罪。爰審酌被告
    素行、犯罪動機、目的、手段、所生危害並非嚴重及其犯後態度等一切情狀，量
    處如主文所示之刑，並諭知易科罰金服勞役之折算標準。
據上論斷，應依刑事訴訟法第二百九十九條第一項前段，刑法第二百七十七條第一項
、第四十一條，罰金罰鍰提高標準條例第一條前段、第二條，判決如主文。
中      華      民      國      八十九      年      二      月  二十九  日
      臺灣屏東地方法院刑事第一庭
                                          法  官    黃國永
右正本證明與原本無異。
對於本判決如有不服應於收受送達後十日內向本院提出上訴書狀上訴於台灣高等法院
高雄分院並按他造當事人之人數附具繕本。
                                          書記官   簡  長
中      華      民      國      八十九      年      三      月    一    日
附錄本判決論罪之法條：
刑法第二百七十七條第一項
傷害人之身體或健康者，處三年以下有期徒刑、拘役或一千元以下罰金。


司法院資訊處製作；財團法人民間司法改革基金會備份。
